th: คำแนะนำในการทำความร้อน: แบงมารี; เตา; ใช้คลื่นไมโครเวฟ; เตาอบ; หัวเตา; อื่นๆ
ru: Инструкции по подогреву: Водяная баня; Варочная панель; Микроволновая печь; Печь; Плита; Другое
es: Instrucciones de calentamiento: Baño María; Placa de cocina; Microondas; Horno; Estufa; Otros
sk-SK: Pokyny na ohrev: Dvojitý ohrievač Bain-Marie; Varná platňa; Mikrovlnná rúra; Rúra; Varná doska; Iné
pt-PT: Instruções de aquecimento: Banho-maria; Placa; Micro-ondas; Forno; Fogão; Outro
ko: 가열 지침: 중탕 냄비; 요리판; 마이크로파; 오븐; 스토브; 기타
fi: Lämmitysohjeet: Vesihaude; Keittotaso; Mikroaallot; Uuni; Liesi; Muu
hr-HR: Upute za zagrijavanje: Banja maria; Ploča za kuhanje; Mikrovalna pećnice; Pećnica; Štednjak; Ostalo
zh-TW: 加熱說明: 雙層蒸鍋; 爐盤; 微波爐; 烤箱; 爐灶; 其他
pt-BR: Instruções de aquecimento: Banho maria; Cooktop; Micro-ondas; Forno; Fogão; Outro
fr: Instructions de réchauffement: Bain marie; Plaque; Micro-ondes; Four; Cuisinière; Autre
el: Οδηγίες θέρμανσης: Μπεν μαρί; Εστία; Φούρνος μικροκυμάτων; Φούρνος; Μαγειρικές εστίες; Άλλο
ja: 加熱説明: ベインマリー; ホブ; 電子レンジ; オーブン; コンロ; その他
cs: Pokyny k ohřívání: Bain-Marie; Varná deska; Mikrovlnná trouba; Trouba; Sporák; Jiné
zh-CN: 加热说明: 热水炖锅; 炉盘; 微波; 烤箱; 炉灶; 其他
nl: Verwarmingsinstructies: Au bain-marie; Fornuis; Magnetron; Oven; Kookplaat; Andere
ro-RO: Instrucțiuni de încălzire: Bain-marie; Plită; Microunde; Cuptor; Aragaz; Altele
da: Opvarmningsvejledning: Bain-marie; Kogeplade; Mikrobølge; Ovn; Komfur; Andet
it: Istruzioni per il riscaldamento: Bagnomaria; Fornello; Microonde; Forno; Piano cottura; Altro
lt-LT: Šildymo instrukcijos: „Bain-marie“; Kaitlentė; Mikrobangų krosnelė; Orkaitė; Viryklė; Kita
bg-BG: Инструкции за затопляне: Бен-мари; Котлон; Микровълнова печка; Фурна; Готварска печка; Други
tr: Isıtma Talimatları: Benmari; Ocak; Mikrodalga; Fırın; Set üstü ocak; Diğer
pl: Instrukcja podgrzewania: Bemar; Płyta; Kuchenka mikrofalowa; Piec; Płyta kuchenna; Inne
sl-SI: Navodila za segrevanje: Bain-marie; Kuhalna plošča; Mikrovalovna pečica; Pečica; Štedilnik; Drugo
sv: Uppvärmningsinstruktioner: Vattenbad; Kokplatta; Mikrovågsungsvagn; Ugn; Spishäll; Övrigt
de: Erwärmungsanweisungen: Bain-Marie; Kochfeld; Mikrowelle; Ofen; Herdplatte; Sonstiges
nb: Oppvarmingsinstruksjoner: Bain-marie; Kokeplate; Mikrobølge; Stekeovn; Ovnsplate; Annet
vi: Hướng dẫn cấp nhiệt: Hấp cách thủy; Bếp hâm; Lò vi sóng; Lò; Mặt bếp; Khác
hu: Fűtési utasítások: Melegen tartó edény; Főzőlap; Mikrohullám; Sütő; Tűzhely; Egyéb
en: Heating instructions: Bain-marie; Hob; Microwave; Oven; Stovetop; Other